

# **David Valenciano Morais**

31 años (11-07-1982)

Avda. Manuel Azaña 8B Portal 3, 1ºC. 28905 Getafe (Madrid)

#### Email: davamoga@gmail.com

Skype: david.valenciano.morais

> Teléfono: +34 659 55 18 84

# Ingeniero Técnico de Obras Públicas Máster en Proyecto, Construcción y Mantenimiento de Infraestructuras Ferroviarias

ITOP con 8 años de experiencia. Puestos principales: **Seguridad**, Calidad, Medioambiente y Producción. Experiencia en obras **ferroviarias**, de servicios urbanos, carreteras, y encofrados deslizantes.

#### **Habilidades / Capacidades**

#### Organización

Habilidades: Persona organizada, ordenada y metódica

Experiencia: Coordinador de Seguridad en obras promovidas por el

Canal de Isabel II Gestión S.A.

Logros: Realizar simultáneamente la coordinación

seguridad de diversas obras de construcción situadas en diversas localidades de la Comunidad de Madrid.

#### Trabajo en equipo

Habilidades: Capacidad de trabajo en equipo tanto en oficina como

en obra

Experiencia: Técnico de Calidad y Medio Ambiente.

Como parte integrante del equipo de obra, lograr una Logros:

coordinación entre un mismo equipo de trabajo y

también diversos equipos de trabajo.

#### Capacidad de reacción

Habilidades: Capacidad de reaccionar en un corto plazo de tiempo a

situaciones imprevistas

Experiencia: Coordinador de Seguridad en roturas de la red de

abastecimiento de Canal de Isabel II Gestión S.A.

Logros: Atender en el menor tiempo posible las reparaciones

de las averías de red evaluando los riesgos presentados

en cada caso.

#### Formación académica

| 2014 | Proyecto, Construcción y Mantenimiento de           |
|------|---|
|      | infraestructuras ferroviarias de Alta Velocidad     |
|      | (cursando)  |
| 2014 | Control ferroviario: Regulación y señalización del  |
|      | tráfico ferroviario                                 |
| 2013 | Certificación energética en la edificación          |
| 2012 | Experto Universitario en Ingeniería Ferroviaria     |
|      | UNED. 25 ECTS                                       |
| 2011 | Máster en Proyecto, Construcción y Mantenimiento    |
|      | de Infraestructuras Ferroviarias                    |
|      | Universidad Politécnica de Cataluña. 500 h          |
| 2009 | Técnico Superior en Prevención de Riesgos Laborales |
|      | INZAMAC ASISTENCIAS TÉCNICAS. 620 h                 |
| 2006 | Ingeniero Técnico de Obras Públicas                 |

Universidad Politécnica de Madrid.

Especialidad de Transportes y Servicios Urbanos

# David Valenciano Morais

# Email: davamoga@gmail.com

Skype: david.valenciano.morais

Teléfono: +34 659 55 18 84

### **Experiencia Laboral**

#### Noviembre 2013- Actualidad: TYPSA (Técnica y Proyectos SA)

<u>Cargo</u>: Experto JR de Control de Calidad y Seguridad y salud en el contrato de "Supervisión de la obra de Rehabilitación y Señalización de la Línea Ferroviaria Irmak-Karabük-Zonguldak" en Turquía. <u>(Contrato FIDIC)</u>

<u>Funciones:</u> Como Experto de Seguridad y salud: Colaborar con el Ingeniero Senior de Seguridad y Salud. Controlar a pie de obra las medidas de seguridad implantadas. Asistir en la coordinación de seguridad entre el Contratista, la Asistencia Técnica y el Cliente. Notificar cualquier situación anómala detectada en obra.

Como Experto en Control de calidad: Controlar la calidad de los materiales recibidos en obra, obteniendo los documentos de calidad necesarios. Realizar revisiones e inspecciones de los proveedores, fábricas, canteras, centrales de hormigonado, etc. Supervisar y realizar los procedimientos de ensayos. Notificar cualquier situación anómala detectada en obra.

#### Junio 2011- Actualidad: Pracsys Seguridad y Salud.

Cargo: Coordinador de Seguridad y Salud en obras de construcción

<u>Funciones</u>: Redacción de estudios de seguridad para los proyectos de la implantación del tercer carril en el Corredor Mediterráneo y la ampliación de Capacidad de la Estación de Sevilla-Santa Justa para INECO.

Coordinar la aplicación de los principios generales de prevención y de seguridad. Coordinar las actividades de la obra para garantizar que los contratistas, los subcontratistas y los trabajadores autónomos apliquen de manera coherente y responsable los principios de la acción preventiva. Aprobar el PSS elaborado por el contratista y las modificaciones introducidas en el mismo. Organizar la coordinación de actividades empresariales. Coordinar las acciones y funciones de control de la aplicación correcta de los métodos de trabajo. Adoptar las medidas necesarias para que sólo las personas autorizadas puedan acceder a la obra.

### Abril 2009-Octubre 2010: Dorsalve (Grupo GEA 21)

<u>Cargo</u>: Jefe de Calidad y Medioambiente en la obra "Ramal Ferroviario entre Vadollano y Linares (Jaén)"

<u>Funciones</u>: Redacción e implantación del PAC y del PGA, relaciones con la Asistencia Técnica y Dirección Ambiental de la obra. Asegurar que la obra se ejecuta conforme a lo indicado en proyecto. Control de la documentación de calidad y fichas técnicas de los productos utilizados. Vigilancia del cumplimiento de las estipulaciones de la DIA e implantación de las medidas correctoras en caso de incumplimiento.

#### Enero 2007-Enero 2009: Edytesa (Grupo Ferrovial)

Cargo: Jefe de Producción en las Torres Solares PS-20 y Eureka 5.

<u>Funciones</u>: Relaciones con el cliente, control de la planificación, RRHH, control de calidad, PRL, control ambiental, gestión de proveedores y recursos. Planificación de la producción y recursos de la obra.

## David Valenciano Morais

# Email: davamoga@gmail.com

Skype: david.valenciano.morais

Teléfono: +34 659 55 18 84

#### Junio 2006-Enero 2007: Teconsa (Grupo Martínez Núñez)

Cargo: Jefe de Oficina Técnica. Carretera AR-30 de Arganda del Rey

<u>Funciones</u>: Asistencia al Jefe de Producción en ausencia del Jefe de Obra. Redacción del Proyecto Modificado y delineación de los planos correspondientes. Localización de servicios afectados y definición de sus reposiciones incluyendo las relaciones oportunas con las empresas de suministro afectadas. Realización de mediciones de obra.

#### Julio 2005-Junio 2066: Teconsa (Grupo Martínez Núñez)

#### Cargo: Técnico de Estudios de Obra Civil.

<u>Funciones</u>: Elaboración de documentaciones técnicas y económicas en las licitaciones a las que se presenta la empresa. Entre las obras estudiadas caben destacar varios tramos de AVE con desmontes en roca de hasta 25 m de altura y túneles de longitud variable con emboquilles con paraguas de micropilotes.

#### **Otros datos**

**Idiomas** Inglés: Nivel Intermedio B2. First Certificate in English.

Informática Autocad. Nivel usuario
Presto. Nivel usuario
MC Presio et Nivel usuario

**MS Project**. Nivel usuario **Office**. Nivel usuario **Internet**. Nivel usuario

Otra Información

Carnet de conducir B. Vehículo propio. Disponibilidad para

viajar y residir en el extranjero.

**Junio 2014**